【裁判字號】    96,上訴,4529
【裁判日期】    970110
【裁判案由】    毒品危害防制條例
【裁判全文】
臺灣高等法院刑事判決                96年度上訴字第4529號
上  訴  人
即  被  告  甲○○
選任辯護人  呂福元律師
上列上訴人因毒品危害防制條例案件，不服臺灣桃園地方法院96
年度訴字第1368號，中華民國96年9月5日第一審判決（起訴案號
：臺灣桃園地方法院檢察署96年度偵字第10277號），提起上訴
，本院判決如下：
    主  文
原判決撤銷。
甲○○販賣第二級毒品，累犯，處有期徒刑柒年貳月。第二級毒
品甲基安非他命淨重貳點玖肆壹公克，沒收銷燬之；毒品包裝袋
4個、行動電話壹支（含SIM卡）沒收；販賣毒品所得新台幣貳仟
元沒收，如全部或一部不能沒收時，以其財產抵償之。
    事  實
一、甲○○於民國95年間，因違反毒品危害防制條例案件，經法
    院判處有期徒刑5月確定，於95年7月31日執行完畢。詎仍不
    知警惕，明知甲基安非他命因業經公告列為毒品危害防制條
    例第2條第2項第2款之第二級毒品，不得販賣、持有，仍基
    於販賣第二級毒品甲基安非他命以營利之犯意，先於96年5
    月1日傍晚以新台幣（下同）1萬元之價格向真實姓名年籍均
    不詳之綽號「德哥」成年男子購買3大包、3小包，含袋重共
    約4公克之第二級毒品甲基安非他命。適於96年5月2日17時
    多，徐翔麟以門號0000000000號行動電話撥打甲○○所有門
    號0000000000號行動電話，表示要購買甲基安非他命「二張
    」（意即2000元），雙方並約定在桃園縣平鎮市○○路○段
    104號「7-11」便利超商旁交易。詎甲○○竟基於營利之意
    圖，將所上開向「德哥」男子購得之第二級毒品甲基安非他
    命之其中2小包從中扣取各約0.02公克供己施用後，再持之
    以於同日18時許，甲○○與徐翔麟分別到達上開「7-11」便
    利超商旁，由徐翔麟將新台幣（下同）2000元放在檳榔盒內
    交與甲○○，甲○○收下檳榔盒內之現金後，將甲基安非他
    命2小包放入檳榔盒內交與徐翔麟，徐翔麟離開後，於同日
    18 時10分許，在桃園縣平鎮市○○路○段448號前為警盤查
    ，查獲其持有甲基安非他命2小包，經警詢問而供出上情（
    徐翔麟施用第二級毒品部分由檢察官另行處理）。徐翔麟即
    在警方授意下再以電話向甲○○佯稱要再購買甲基安非他命
    「一張」，並仍約定於上開「7-11」便利超商前見面，警方
    即於同日晚間7時25分於甲○○甫達現場時即將之逮捕，並
    在其身上扣得上開向「德哥」男子所購得之第二級毒品甲基
    安非他命4包（淨重3.0691公克，驗餘淨重2.941公克）、所
    有門號0000000000號行動電話（含SIM卡）1只。
二、案經桃園縣政府警察局平鎮分局報請台灣桃園地方法院檢察
    署檢察官偵查起訴。
    理  由
一、本件認定事實所引用之本件卷內所有文書證據、物證，並無
    證據證明係公務員違背法定程序所取得，被告甲○○及其辯
    護人於本院審理表示俱不爭執卷證之證據能力（見本院卷第
    37頁背面）。故均得引為本案證據。
二、訊據被告固坦承有於前揭時、地交付二小包甲基安非他命與
    徐翔麟並收取金錢之事實，惟辯稱係以1000元之代價售與徐
    翔麟，並未獲利云云。
三、經查：
  (一)被告於96年5月2日18時許有以2000元之價格販賣第二級毒品
    甲基安非他命予徐翔麟之事實，業據證人徐翔麟於原審時證
    述明確，證人徐翔麟證稱：96年5月2日下午6時10分我被警
    察查獲，就在我所騎乘的重型機車前方的置物箱內，有個檳
    榔盒內有安非他命2包，安非他命就是向被告買的，我那天
    是向被告購賣2000元即2包；我先打被告的電話0000000000
    給被告，問他那邊有沒有東西，並跟他說我要「二張」，之
    後我們是約在桃園縣平鎮市○○路○段104號前的「7-11」前
    交易，我去的時候，將2000元放入檳榔盒內，再將檳榔盒交
    給被告，被告再將安非他命交給我等語（見原審卷第78、79
    、80頁）。及被告於原審時亦承稱：5月2日傍晚時徐翔麟打
    電話給我，是打我的0000000000的手機，他就問我有沒有安
    非他命，我說有，然後我就拿去桃園縣平鎮市○○路○段104
    號的便利超商前給他，共2000元等語（見原審卷第13頁96年
    6月26日訊問筆錄）；於原審96年7月12日準備程序時再稱：
    承認檢察官起訴的犯罪事實等語（見原審卷第34頁）。及警
    方查獲被告時在其身上查得之顆粒4包經送憲兵司令部刑事
    鑑識中心鑑驗結果，均含第二級毒品甲基安非他命成分（淨
    重3.0691公克，驗餘淨重2.941公克），此有該中心96年6月
    12日安鑑字第0960000927號鑑定書一份在卷可稽（見偵查卷
    第90頁）。
  (二)被告於最初警詢時雖係供稱：是以1000元之代價賣安非他命
    2包給徐翔麟云云，於原審及本院審理時亦辯稱是賣安非他
    命2包1000元給徐翔麟云云；惟被告此部分辯解與證人徐翔
    麟於原審所為上開證言及被告自己於原審時曾為上開自白之
    事實不符，已難採信。而被告於偵查中亦承稱：證人徐翔麟
    說拿一張（安非他命毒品）是1000元等語（見偵卷第55頁）
    ，核與證人徐翔麟所證要買「二張」毒品、交給被告2000元
    一節相符，被告嗣後於原審及本院審理再改稱：是收證人徐
    翔麟1000元云云，顯係卸責脫罪之詞，不可採信。另證人徐
    翔麟於警詢時曾亦陳稱是查到的安非他命類毒品2包是以
    1000元之代價向被告買的云云（見偵卷第32頁），與上述其
    於原審所稱：是2000元買2包安非他命類毒品一節不符；其
    於原審到庭作證時，被告之辯護人亦質以此問題，證人徐翔
    麟復證稱：「被查獲當天應該是有二次，第一次我先跟被買
    了之後，我被警方查獲後，警察叫我打電話給被告，所以這
    次是第二次，當時我認為這次應該不算，第二次是直接拿
    1000元給被告，但是還沒有交付給被告時，警方就上前查獲
    了。第一次就是我剛才說的是將2000元放入檳榔盒內，我不
    知道被告放幾包安非他命在檳榔盒內，結果拿回檳榔盒時裡
    面有二包。」、「（你在電話中跟被告說要購買多少安非他
    命？）二張」等語（見原審卷第80頁）；及被告於原審時亦
    承稱：96年5月2日其當日確係與證人徐翔麟先交易二包安非
    他命類毒品，而證人徐翔麟於離去後，再以電話相約至同一
    地點欲再購買1000元安非他命類毒品即為警查獲等情不諱（
    見原審卷第87頁），且被告為警查獲時，警方果在其身上查
    得毒品甲基安非他命4包可為佐證，相互對照以觀，足認證
    人徐翔麟於警詢時所稱被警察查到的2包安非他命類毒品是
    以1000元向被告買的一節，乃為口誤，應以其於原審到庭作
    證行交互詰問程序時所證：被警查獲的2包安非他命類毒品
    係以2000元向被告購買的等語，始與事實相符，可以採信。
    被告上開所辯2包甲基安非他命毒品是賣給證人徐翔麟1000
    元云云，自不可採。
  (三)又被告雖又一再辯稱：沒賺徐翔麟的錢，只是轉讓云云。而
    依被告於偵查及原審、本院時所述：被警查獲時，警方有在
    其身上一併查得所有之甲基安非他命4包（3大包、1小包）
    ，與交付予證人徐翔麟之2小包甲基安非他命毒品，係一併
    以10000元價格向「德哥」所購買，總共含袋重約4公克等語
    （見偵卷第76頁、原審卷第86頁、本院卷第49頁正面）；而
    對照被告為警查獲時在其身上查得之甲基安非他命毒品4包
    「淨重」為3.0691公克，及警方在證人徐翔麟所查得向被告
    購買之2小包甲基安非他命毒品經秤重含袋重共為0.8公克（
    見偵卷第31頁證人徐翔麟之警詢筆錄、第42頁扣押物品目錄
    表），雖非無可能如被告所辯未將所購得之毒品加價販售予
    證人徐翔麟。惟被告於警詢、偵查中已供稱：交付證人徐翔
    麟2包甲基安非他命毒品前，有抽取少量毒品供自己施用一
    情不諱。其於警詢中稱：「（為何會把毒品賣給徐翔麟？）
    為了自己吸食所以才會把毒品賣給徐翔麟」、「（利潤為何
    ？）從中抽取0.02公克之安非他命自己吸食」等語（見偵卷
    第16頁）；於96年5月3日偵查中供稱：「（幫徐翔麟拿毒品
    的代價？）我會從他買的毒品抽一點出來自己吸食」等語（
    見偵卷第55頁）；於96年5月17日偵查再供稱：「（你之前
    說幫徐翔麟調毒品，都會從中抽一點吸？）我都抽0.02而已
    」等語（見偵卷第76頁）。是被告為達自己無償施用甲基安
    非他命毒品之目的，從中抽取少量後再販售予證人徐翔麟，
    其主觀上自係基於營利之意圖而為本案販賣第二級毒品犯行
    ，其辯稱沒有賺錢云云，乃避重就輕之詞，委無可採。
  (四)綜上所述，被告所辯均不足採，本件事證已臻明確，被告犯
    行堪予認定，應依法論科。
四、論罪理由
    核被告所為，係犯毒品危害防制條例第四條第二項之販賣第
    二級毒品罪。被告因販賣而持有第二級毒品甲基安非他命之
    低度行為，應為販賣第二級毒品之高度行為所吸收，不另論
    罪。被告前因違反毒品危害防制條例案件，經法院判處有期
    徒刑五月確定，於95年7月31日執行完畢之事實，有本院被
    告前案紀錄表可按，其受有期徒刑之執行完畢，五年以內故
    意再犯有期徒刑以上之本罪，為累犯，除其中法定刑無期徒
    刑部分無法加重外，應加重其刑。
五、撤銷改判及科刑理由
    原審以被告犯罪事證明確，據以論罪科刑，固非無見。惟查
    ：被告因有從中抽取少量之第二級毒品甲基安非他命供自己
    免費施用始再販賣予證人徐翔麟，本院乃據此認定被告係基
    於營利之意圖，已如上述；原審未經詳查而認被告係為賺取
    差價而為，即有未洽。被告上訴否認犯罪，固無理由，惟原
    判決既有上開可議，自應由本院將原判決撤銷改判。爰審酌
    被告品行、明知毒品對人危害至深，仍為圖一己之利而販賣
    他人，戕害他人身心健康，惟被告僅經警查獲一次之販賣行
    為，所得不多，且有坦認部分犯行，非全然無悔意之意及犯
    後態度等一切情狀，量處如主文第二項所示之刑。扣案第二
    級毒品甲基安非他命淨重2.941公克，應依毒品危害防制條
    例第18條第1項規定宣告沒收並銷燬之。而用以盛裝毒品之
    包裝袋4只，及扣案被告有用以供其連絡販賣毒品事宜用之
    行動電話1只（含SIM卡），均應依毒品危害防制條例第19
    條第1項前段宣告沒收。又被告因販賣甲基安非他命與徐翔
    麟之所得二千元，雖未扣案，仍應依毒品危害防制條例第19
    條第1項，宣告沒收，如全部或一部無法沒收時，應以其財
    產抵償之。
據上論斷，應依刑事訴訟法第369條第1項前段、第364條、第299
條第1項前段，刑法第11條、第47條第1項，毒品危害防制條例第
4條第2項、第18條第1項前段、第19條第1項，判決如主文。
本案經檢察官田炳麟到庭執行職務。
中    華    民    國    97    年    1     月    10    日
                  刑事第十七庭  審判長法  官  趙功恆
                                      法  官  高明哲
                                      法  官  孫惠琳
以上正本證明與原本無異。
如不服本判決，應於收受送達後十日內向本院提出上訴書狀，其
未敘述上訴之理由者並得於提起上訴後十日內向本院補提理由書
（均須按他造當事人之人數附繕本）。
                                      書記官  魏汝萍
中    華    民    國    97    年    1     月    10    日
附錄：本案論罪科刑法條全文
毒品危害防制條例第4條第2項
製造、運輸、販賣第二級毒品者，處無期徒刑或 7 年以上有期徒
刑，得併科新臺幣 7 百萬元以下罰金。


司法院資訊處製作；財團法人民間司法改革基金會備份。
